【裁判字號】    97,裁,4809
【裁判日期】    971023
【裁判案由】    綜合所得稅
【裁判全文】
最  高  行  政  法  院  裁  定
                                      97年度裁字第4809號
再 審原 告  甲○○
再 審被 告  財政部臺北市國稅局
代  表  人  乙○○
上列當事人間綜合所得稅事件，再審原告對於中華民國97年6月5
日本院97年度判字第516號判決，提起再審之訴，本院裁定如下
：
    主  文
再審之訴駁回。
再審訴訟費用由再審原告負擔。
    理  由
一、按提起再審之訴，應依行政訴訟法第277條第1項第4款之規
    定表明再審理由，此為必須具備之程式。所謂表明再審理由
    ，必須指明確定判決有如何合於法定再審事由之具體情事，
    始為相當。倘僅泛言有何條款之再審事由，而無具體情事者
    ，尚難謂已合法表明再審理由。如未表明再審理由，法院無
    庸命其補正。
二、本件再審原告主張本院97年度判字第516號確定判決(以下稱
    原確定判決)有行政訴訟法第273條第1項第1款所定事由，對
    之提起再審之訴。經查原確定判決係認本案(處分固定資產
    生溢價收入提列資本公積、公司以現金收回增資之股票後註
    銷)與財政部69年5月8日台財稅第33694號函釋(資產重估提
    列資本公積)及81年5月29日台財稅第810140011號函釋(股東
    將增資配發股票轉讓第三人)之情形及性質不同，無稅捐稽
    徵法第1條之1之適用。再審意旨未具體敘明本案情形如何與
    上開財政部函釋所指之事實相同，其泛謂本案與財政部69年
    5月8日台財稅第33694號函及81年5月29日台財稅第81014001
    1號函之事實一致，應有該等函釋之適用，原確定判決違反
    稅捐稽徵法第1條之1，並以此為前提，指原確定判決錯認事
    實，認定系爭交易所得之性質屬所得稅法第14條第1項之營
    利所得，而非證券交易所得，屬適用法規錯誤云云，自不得
    認已具體表明原確定判決符合行政訴訟法第273條第1項第1
    款再審事由情事。又「適用法規顯有錯誤」，係指原判決所
    適用之法規與該案應適用之現行法規相違背，或與解釋判例
    有所牴觸者而言(本院62年判字第610號判例參照)。再審訴
    狀其餘所載對於原確定判決不服之理由，並未指出原確定判
    決所違反或牴觸之現行法規、解釋或判例，亦難認其已表明
    再審理由。從而，依首開規定及說明，本件再審之訴自非合
    法。
三、據上論結，本件再審之訴為不合法。依行政訴訟法第278條
    第1項、第104條、民事訴訟法第95條、第78條，裁定如主文
    。
中    華    民    國    97    年    10    月    23    日
                    最高行政法院第三庭
                        審判長法官  黃  璽  君
                              法官  侯  東  昇
                              法官  鄭  忠  仁
                              法官  黃  本  仁
                              法官  吳  東  都
以  上  正  本  證  明  與  原  本  無  異
中    華    民    國    97    年    10    月    24    日
                              書記官  莊  俊  亨


司法院資訊處製作；財團法人民間司法改革基金會備份。
